臺灣基隆地方法院刑事判決　　　　　　　　　　　　　九十三年度訴字第四九五號
　　公　訴　人　臺灣基隆地方法院檢察署檢察官
　　被　　　告　甲○○　男　二.
右列被告因違反毒品危害防制條例案件，經檢察官提起公訴（九十三年度毒偵字第九
六九號），本院合議庭評議由受命法官獨任以簡式審判程序進行審理，並判決如左：
    主      文
甲○○連續施用第一級毒品，累犯，處有期徒刑捌月，扣案之注射針筒壹支、塑膠分
裝袋貳拾只，均沒收；又連續施用第二級毒品，累犯，處有期徒刑陸月。應執行有
期徒刑壹年，扣案之注射針筒壹支、塑膠分裝袋貳拾只，均沒收。
    事      實
一、甲○○前因違反毒品危害防制條例案件，經臺灣高等法院於民國八十八年五月十
    三日，以八十八年度上易字第一六五四號判處有期徒刑七月確定，於八十九年三
    月二十八日入監執行，八十九年十月二十三日執行完畢。
二、甲○○前曾因施用毒品案件，經兩度觀察、勒戒後，均認無繼續施用毒品之傾向
    ，由臺灣板橋地方法院檢察署檢察官分別於八十七年七月二十日、八十七年八月
    十八日，以八十七年度偵字第一二二八八號、八十七年度偵字第一五九一二號為
    不起訴處分在案；又因二度施用毒品案件，先經臺灣板橋地方法院以八十七年度
    毒聲字第四一一五號裁定令入戒治處所施以強制戒治，並經臺灣高等法院於八十
    八年五月十三日，以八十八年度上易字第一六五四號判處有期徒刑七月確定（已
    執畢，詳前述），嗣其上開戒治處分並經裁定停止，所餘期間宣付保護管束，而
    於八十九年一月十日保護管束期滿；再經本院於九十三年四月二十九日，以九十
    三年度訴字第一九四號判處有期徒刑一年確定（現正執行中）。乃甲○○仍不知
    惕勵己行，於前案判決以後，復分別基於施用第一級毒品海洛因、第二級毒品安
    非他命類之概括犯意，自九十三年五月二十六日某時起，至九十三年七月十二日
    某時止，在基隆市○○街四十四號三樓其住處，以將海洛因置放在注射針筒內摻
    水稀釋後再予施打之方式，連續施用第一級毒品海洛因多次，平均一日施用一、
    二次；以將安非他命類置放在不詳友人自行組裝之玻璃球吸食器內火烤加熱使生
    霧化白煙後再予吸食之方式，連續施用第二級毒品安非他命類多次，平均一日施
    用三、四次。嗣甲○○因另案於九十三年五月三十一日下午五時許前往基隆市警
    察局第四分局說明時，員警當場在甲○○皮包內查獲甲○○所有供施打海洛因用
    之注射針筒乙支及塑膠分裝袋二十三只，嗣經採其尿液送驗，結果或呈嗎啡及甲
    基安非他命陽性反應，或呈嗎啡及安非他命類陽性反應，始知上情。
三、案經基隆市警察局第四分局報請臺灣基隆地方法院檢察署檢察官偵查起訴後，由
    本院合議庭評議由受命法官獨任以簡式審判程序進行審理。
    理      由
壹、程序事項
    查本件被告甲○○所犯者非為死刑、無期徒刑、最輕本刑為三年以上有期徒刑之
    罪或高等法院管轄第一審案件，其於準備程序進行中，先就被訴事實為有罪之陳
    述，經告知其簡式審判程序之旨，並聽取公訴人之意見後，本院業已依刑事訴訟
    法第二百七十三條之一第一項之規定，裁定由受命法官獨任以簡式審判程序進行
    本案之審理。
貳、實體事項
一、右揭事實業據被告甲○○於本院審理時坦認在卷，且有被告所有供施打海洛因用
    之注射針筒一支、塑膠分裝袋二十三只扣案可佐；而被告為警查獲後所採集之尿
    液檢體，經基隆市警察局第四分局、臺灣基隆地方法院檢察署分別送請基隆市衛
    生局、臺灣檢驗科技股份有限公司檢驗之結果，或呈嗎啡及甲基安非他命陽性反
    應，或呈嗎啡及安非他命類陽性反應等事實，分別有基隆市衛生局基衛檢壹字第
    ０九三０００八０八一號檢驗成績書、臺灣檢驗科技股份有限公司九十三年七月
    二十日ＣＨ／二００四／七０二八二號濫用藥物尿液檢驗報告正本各乙紙在卷可
    按；參之「一般人注射海洛因後經體內吸收代謝約三十分鐘後，以嗎啡型態為主
    開始排入尿中，且以最初六至十二小時排泄量最多。若以日計，約有百分之八十
    之毒品代謝物（嗎啡）可在注射後二十四小時內陸續由尿中排出體外，剩餘量則
    可能在數日內分別排出體外；人體口服安非他命後立即吸收，在一般尿液酸鹼度
    下，約百分之三十之施用劑量會在二十四小時內由尿液排出，百分之九十之施用
    劑量會在三至四日內由尿液排出；人體施用高劑量之安非他命後，數天內均能在
    尿液中檢測出安非他命；人體口服甲基安非他命後亦立即吸收，約百分之七十之
    施用劑量會在二十四小時內由尿液中排出體外，剩餘量則可能在數日內分別排出
    體外」等情節，亦有法務部調查局九十年四月十二日陸(一)字第九０一三三三三
    五號函在卷可憑，綜合上情以觀，堪認被告自白與事實相符，可以採信。又被告
    前因施用毒品案件，經兩度觀察、勒戒後，均認無繼續施用毒品之傾向，由臺灣
    板橋地方法院檢察署檢察官分別於八十七年七月二十日、八十七年八月十八日，
    以八十七年度偵字第一二二八八號、八十七年度偵字第一五九一二號為不起訴處
    分在案；又因二度施用毒品案件，先經臺灣板橋地方法院以八十七年度毒聲字第
    四一一五號裁定令入戒治處所施以強制戒治，並經臺灣高等法院於八十八年五月
    十三日，以八十八年度上易字第一六五四號判處有期徒刑七月確定，嗣其上開戒
    治處分並經裁定停止，所餘期間宣付保護管束，而於八十九年一月十日保護管束
    期滿；再經本院於九十三年四月二十九日，以九十三年度訴字第一九四號判處有
    期徒刑一年確定在案等情，亦有臺灣高等法院被告全國前案紀錄表、上開不起訴
    處分書、刑事判決各乙件在卷足佐。綜上所陳，本件事證明確，被告經強制戒治
    後，五年以內再犯施用毒品之犯行，洵堪認定。
二、查海洛因、安非他命類係毒品危害防制條例所列管之第一級、第二級毒品，此為
    該條例第二條第二項第一款、第二款所明定；又犯毒品危害防制條例第十條施用
    毒品之罪者，檢察官應聲請法院裁定，令被告入勒戒處所觀察、勒戒，經觀察、
    勒戒後，無繼續施用毒品之傾向者，應即釋放，並由檢察官為不起訴處分，有繼
    續施用毒品之傾向者，則由檢察官先聲請法院裁定令入戒治處所施以強制戒治，
    俟強制戒治期滿，再行釋放，並由檢察官為不起訴處分；而依前開規定觀察勒戒
    或強制戒治執行完畢釋放後，五年內再犯施用毒品之罪者，檢察官應依法追訴，
    毒品危害防制條例第二十條第一項、第二項、第二十三條第二項分別定有明文。
    茲本件被告前因施用毒品案件，經兩度觀察、勒戒後，均認無繼續施用毒品之傾
    向，由臺灣板橋地方法院檢察署檢察官分別於八十七年七月二十日、八十七年八
    月十八日，以八十七年度偵字第一二二八八號、八十七年度偵字第一五九一二號
    為不起訴處分在案；又因施用毒品案件，經臺灣板橋地方法院以八十七年度毒聲
    字第四一一五號裁定令入戒治處所施以強制戒治，嗣其上開戒治處分並經裁定停
    止，所餘期間宣付保護管束，而於八十九年一月十日保護管束期滿，乃竟於五年
    以內因本案而再犯同一法條罪名，自應依毒品危害防制條例第二十三條第二項之
    規定，加以起訴判刑。核被告於強制戒治執行完畢後，五年以內再犯施用第一級
    毒品海洛因、第二級毒品安非他命類之行為，係犯毒品危害防制條例第十條第一
    項之施用第一級毒品罪、同條第二項之施用第二級毒品罪。被告施用第一級、第
    二級毒品前後，分別持有第一級毒品海洛因、第二級毒品安非他命類之低度行為
    ，應為施用毒品之高度行為所吸收，均不另論罪。被告前後多次施用第一級毒品
    海洛因、第二級毒品安非他命類之犯行，時間緊接，所犯復係構成要件相同之罪
    名，顯係基於概括犯意而反覆為之，為連續犯，均應依刑法第五十六條之規定，
    分別論以一毒品危害防制條例第十條第一項之罪及同條第二項之罪。未據檢察官
    起訴之部分，與已經起訴並經本院認定為有罪之部分，有連續犯之裁判上一罪關
    係，詳如前述，依審判不可分之原則，自亦為起訴效力之所及，而為本院所應併
    予審理。被告所犯上開二罪，犯意各別，行為互殊，應予分論併罰。末查，被告
    曾有如前所述之犯罪科刑及刑之執行情形，此有臺灣高等法院被告全國前案紀錄
    表在卷可參，其於有期徒刑執行完畢後，五年以內再犯本起最重本刑五年以上有
    期徒刑之罪，為累犯，應依刑法第四十七條之規定，遞予加重其刑。本院審酌被
    告犯罪之動機、吸食頻率、曾有施用毒品之前科仍不知悔改，一再犯下本案，惟
    犯罪後坦承犯行、態度良好，且所犯之施用毒品犯行乃戕害自己身心健康，並未
    危及他人等一切情狀，分別量處如主文所示之刑，併定其應執行之刑。扣案之注
    射針筒乙支、塑膠分裝袋二十三個，雖非專供施用毒品之器具，此業據本院當庭
    勘驗無訛，製有勘驗筆錄在卷可參，然其係屬被告所有供施用第一級毒品海洛因
    所用之物，此亦據被告供明無誤，爰依刑法第三十八條第一項第二款之規定，併
    予宣告沒收；至扣案之電子磅秤乙個，雖為被告所有之物，然其並非被告供施用
    第一級、第二級毒品所用之物，而查無與本案之積極關聯，是本院自無從併為沒
    收之諭知，併此指明。
據上論斷，應依刑事訴訟法第二百七十三條之一第一項、第二百九十九條第一項前段
，毒品危害防制條例第二十三條第二項、第十條第一項、第二項，刑法第十一條前段
、第五十六條、第四十七條、第三十八條第一項第二款、第五十一條第五款，判決如
主文。
本案經檢察官王亞樵到庭執行職務。
中      華      民      國      九十三      年      八      月  三十一  日
                                臺灣基隆地方法院刑事第四庭
                                    法  官    王  慧  惠
右正本證明與原本無異。
對於本件判決如有不服，應於收受送達後十日內，向本院提出上訴書狀，上訴於臺灣
高等法院，並按他造當事人之人數附具繕本。
                                    書記官    王  月  娥
中      華      民      國      九十三      年      八      月  三十一  日
附錄論罪法條：
毒品危害防制條例第十條第一項、第二項
施用第一級毒品者，處六月以上五年以下有期徒刑。
施用第二級毒品者，處三年以下有期徒刑。
